# 重组业绩承诺

提问人：bestxulin 时间：2015-03-20 10:42:57
请问， 2014 年新修改了重大资产重组管理办法，那么现在还需要出具《业绩承诺实现情况审核报告》吗？

回答人：chenyiwei
《上市公司重大资产重组管理办法（ 2014 年修订）》第三十五条：采取收益现值法、假设开发法等基于未来收益预期的方法对拟购买资产进行评估或者估值并作为定价参考依据的，上市公司应当在重大资产重组实施完毕后 3 年内的年度报告中单独披露相关资产的实际盈利数与利润预测数的差异情况，并由会计师事务所对此出具专项审核意见；交易对方应当与上市公司就相关资产实际盈利数不足利润预测数的情况签订明确可行的补偿协议。

提问人：bestxulin 时间：2015-03-23 00:02:51
不是出具《盈利预测与实际差异审核报告》吗？

回答人：chenyiwei
名称没有统一规定，符合上述要求并遵循所在事务所的业务规范即可。

提问人：zengfengxia 时间：2015-04-02 15:15:58
修订后需出具的报告是实际利润事项情况 与收益法估值中利润预测的比较而不是企业盈利预测的实现情况审核，是为商誉减值的目的吗？

回答人：chenyiwei
主要用途是算盈利补偿金额，客观上起到约束公司和会计师在盈利预测中执业行为的作用。